臺灣高等法院刑事判決
110年度上訴字第2528號
上  訴  人  
即  被  告  連芯儀


指定辯護人  義務辯護王志傑律師
上  訴  人  
即  被  告  林能任





指定辯護人  義務辯護沈宜禛律師
上列上訴人等因違反毒品危害防制條例等案件，不服臺灣桃園地
方法院109年度訴字第349號，中華民國110年3月31日第一審判決
（起訴案號：臺灣桃園地方檢察署108年度偵字第19966號），提
起上訴，本院判決如下：
    主  文
原判決關於附表一編號25乙○○轉讓禁藥部分，暨乙○○、甲○○定執
行刑部分，均撤銷。
乙○○犯附表一編號25所示之罪，處如附表一編號25「本院主文」
欄所示之刑。
其他上訴駁回。
乙○○所犯附表一編號2至24、26、27所示部分應執行有期徒刑拾
貳年。
甲○○所犯附表一編號2至24、27所示部分應執行有期徒刑陸年。
    犯罪事實
一、乙○○明知海洛因係毒品危害防制條例第2條第2項第1款所定
    第一級毒品，依法不得持有，竟基於持有第一級毒品海洛因
    之犯意，於附表一編號1所示之時間、地點，向真實姓名年
    籍不詳，綽號「強生」之成年男子取得如附表二編號1至3 
    所示之第一級毒品海洛因9包，自斯時起非法持有之（其所
    涉施用第一級毒品犯行，因犯罪嫌疑不足，業經臺灣桃園地
    方檢察署檢察官以108年度毒偵字第3906號為不起訴處分確
    定），迄108年7月4日下午3時50分許為警查獲為止。
二、乙○○、甲○○均明知甲基安非他命係毒品危害防制條例第2條
    第2項第2款所定第二級毒品，亦為行政院衛生福利部明令公
    告之毒害藥品，而屬藥事法第22條第1款規定之禁藥，依法
    不得販賣、轉讓，竟為下列犯行：
  ㈠乙○○、甲○○共同基於販賣第二級毒品之犯意聯絡，由附表一
    編號2至24所示之購毒者，以網路通訊軟體LINE與乙○○聯繫
    ，表達購買第二級毒品甲基安非他命之意，雙方約定既成後
    ，乙○○遂指示甲○○，分別於附表一編號2至24所示之時間、
    地點，交付附表一編號2至24所示之數量之甲基安非他命予
    附表一編號2至24所示之購毒者，並向附表一編號2至24所示
    之購毒者收取附表一編號2至24所示之交易金額，以完成毒
    品交易，甲○○復將收取之款項交付予乙○○。
  ㈡乙○○基於轉讓禁藥即甲基安非他命之犯意，於附表一編號25
    所示之時間、地點，無償轉讓附表一編號25所示之禁藥種類
    及數量予附表一編號25所示之受讓者施用。
  ㈢乙○○基於販賣第二級毒品之犯意，由附表一編號26所示之購
    毒者，以網路通訊軟體LINE與乙○○聯繫，表達購買第二級毒
    品甲基安非他命之意，雙方約定既成後，乙○○遂於附表一編
    號26所示之時間、地點，交付附表一編號26所示數量之甲基
    安非他命予附表一編號26所示之購毒者，並向附表一編號26
    所示之購毒者收取附表一編號26所示之交易金額，以完成毒
    品交易。
  ㈣乙○○、甲○○共同基於販賣第二級毒品之犯意聯絡，由附表一
    編號27所示之購毒者，以網路通訊軟體LINE與乙○○聯繫，表
    達購買第二級毒品甲基安非他命之意，雙方約定既成後，乙
    ○○遂指示甲○○，於附表一編號27所示之時間、地點，交付附
    表一編號27所示數量之甲基安非他命予附表一編號27所示之
    購毒者，並向附表一編號27所示之購毒者收取附表一編號27
    所示之交易金額，然甲○○尚未及完成交易，即遭員警當場查
    獲而未遂。在甲○○處扣得附表二編號15所示之物，另甲○○遭
    查獲後，主動向警方供出販賣之毒品來源為乙○○，警方因而
    查獲乙○○，並在乙○○位於桃園市○○區○○路0000號住處扣得附
    表二編號1至14所示之物。
二、案經桃園市政府警察局大溪分局移送臺灣桃園地方檢察署檢
    察官偵查起訴。
    理  由
壹、程序部分：
    本院援引之下列證據資料（包含供述證據、文書證據等），
    並無證據證明係公務員違背法定程序所取得。又檢察官、被
    告乙○○、甲○○及其等辯護人於原審準備程序、審理時及本院
    審理時，對原審及本院所提示之被告以外之人審判外之供述
    ，包括供述證據、文書證據等證據，就證據能力均未表示爭
    執，且迄言詞辯論終結前並未聲明異議，亦無顯有不可信之
    情況與不得作為證據之情形，本院審酌上開證據資料製作時
    之情況，尚無違法不當及證明力明顯過低之瑕疵，認為以之
    作為證據應屬適當，是依刑事訴訟法第159條至第159條之5
    規定，本院所引用供述證據及文書證據均有證據能力。
貳、實體部分：
一、事實之認定： 　
　㈠訊據上訴人即被告乙○○對於上開事實迭於警詢、偵查中、原
    審及本院審理時均坦承不諱（見偵卷第23至38、172至174 
    頁；原審卷第73至82、317頁；本院111年1月5日審判筆錄)
    ，上訴人及被告甲○○雖於本院審理時經合法通知未到庭，然
    其前於警詢、偵查中、原審審理時均坦認在案（見偵卷第52
    至65、176至178頁；原審卷第175、176、225 至228、277至
    281、317頁），核與證人竇建中、吳鈞甯於警詢及偵查時之
    證述相符（見偵卷第74至84、90至94、222、223、365至369
    頁），並有桃園市政府警察局大溪分局搜索筆錄、扣押物品
    目錄表2份、刑案現場照片、被告乙○○行動電話通訊軟體LIN
    E對話紀錄截圖各1份附卷可稽（見偵卷第100至104、108至1
    12、128至144頁）。扣案如附表二編號1至3所示之物，經送
    鑑驗後，均含有第一級毒品海洛因成分，有法務部調查局濫
    用藥物實驗室108年9月4日調科壹字號第00000000000號鑑定
    書在卷為憑（見偵卷第264頁）；扣案如附表二編號5、6、8
    、15所示之物，經送鑑驗後，均含有第二級毒品甲基安非他
    命成分，亦有內政部警政署刑事警察局108年9月4日刑鑑字
    第OOOOOOOOOO號鑑定書、台灣檢驗科技股份有限公司濫用藥
    物驗室108年7月23日濫用藥物檢驗報告（報告編號UL/2019/
    00000000）各1份在卷可佐（見偵卷第284、285、317頁）。
　㈡按我國法令對販賣毒品者處以嚴刑，惟毒品仍無法禁絕，其
    原因乃販賣毒品存有巨額之利潤可圖，故販賣毒品者，如非
    為巨額利潤，必不冒此重刑之險，是以有償交易毒品者，除
    非另有反證證明其出於非圖利之意思而為，概皆可認其係出
    於營利之意而為（最高法院93年度台上字第1651號、87年度
    台上字第3164號判決意旨參照）。再毒品並無公定之價格，
    不論任何包裝，均可任意分裝增減分量，而每次買賣之價量
    ，亦可能隨時依雙方間之關係深淺、資力、需求量及對行情
    之認知、來源是否充裕、查緝是否嚴緊，購買者被查獲時供
    述購買對象之可能性風險之評估等而異其標準，非可一概而
    論。惟販賣者從價差或量差中牟利方式雖異，但其意圖營利
    之非法販賣行為則同一。被告乙○○與甲○○均坦承以如附表一
    編號2至24、27之價格共同販賣與竇建中、吳鈞甯，及被告
    乙○○以如附表一編號26所示之價格單獨販賣第二級毒品甲基
    安非他命與吳鈞甯之價格，益見被告乙○○、甲○○主觀上均具
    有販賣毒品以營利無訛。
  ㈢綜上所述，被告乙○○、甲○○出於任意性之自白核與事實相符
    ，均可採信。本件事證明確，被告乙○○、甲○○共同販賣第二
    級毒品既遂23次(如附表一編號2至24)、共同販賣第二級毒
    品未遂1次(如附表一編號27)之犯行，暨被告乙○○單獨販賣
    第二級毒品犯行1次(如附表一編號26)及持有第一級毒品1次
    (如附表一編號1)、轉讓禁藥犯行1次(如附表一編號25)之犯
    行，均堪認定，皆應依法論科。
二、論罪之說明：
  ㈠新舊法比較：　　　
　1.被告乙○○為犯罪事實欄一所示行為後，毒品危害防制條例第
    11條第1項規定業於109年1月15日修正公布，並自同年7 月1
    5日起生效施行。該條第1項原規定：「持有第一級毒品者，
    處3年以下有期徒刑、拘役或新臺幣5萬元以下罰金。」修正
    後則為「持有第一級毒品者，處3年以下有期徒刑、拘役或
    新臺幣30萬元以下罰金。」經新舊法比較之結果，應以被告
    乙○○行為時之法律即修正前之毒品危害防制條例第11條第1
    項規定對被告乙○○較為有利。
  2.被告乙○○為犯罪事實欄二、㈠、㈢、㈣所示之行為後，以及被
    告甲○○為犯罪事實欄二、㈠及㈣之行為後，毒品危害防制條例
    第4條第2項及同條例第17條第2項，業於109年1月15日修正
    公布，並自同年7月15日起生效施行，修正前毒品危害防制
    條例第4條第2項原規定：「製造、運輸、販賣第二級毒品者
    ，處無期徒刑或7年以上有期徒刑，得併科新臺幣1 千萬元
    以下罰金。」修正後毒品危害防制條例第4條第2項規定：「
    製造、運輸、販賣第二級毒品者，處無期徒刑或10年以上有
    期徒刑，得併科新臺幣1,500萬元以下罰金」；另修正前毒
    品危害防制條例第17條第2項規定：「犯第4條至第8條之罪
    於偵查及審判中均自白者，減輕其刑」，修正後則規定為：
    「犯第4條至第8條之罪於偵查及歷次審判中均自白者，減輕
    其刑」。是比較上開新舊法規定，修正後毒品危害防制條例
    第4條第2項之販賣第二級毒品罪，其法定刑部分已經提高，
    對被告乙○○、甲○○較為不利。又毒品危害防制條例第17條第
    2項規定，依其修正理由「考量原立法之目的，係在使前述
    毒品案件之刑事訴訟程序儘早確定，當以被告於歷次審判中
    均自白犯罪者，始足當之」，故修正明定須於偵查及「歷次
    審判中」均自白者，始減輕其刑，經比較新舊法之結果，亦
    以修正前之規定對被告乙○○、甲○○較為有利。依刑法第2條
    第1項前段規定，應適用行為時法即修正前毒品危害防制條
    例第4條第2項、第17條第2項規定。
　㈡按甲基安非他命雖係毒品危害防制條例第2條第2項第2款所規
    定之「第二級毒品」，但其亦屬於藥事法所稱之「禁藥」（
    即藥事法第22條第1項第1款所稱之「經中央衛生主管機關明
    令公告禁止製造、調劑、輸入、輸出、販賣或陳列之毒害藥
    品」）。而明知為禁藥而轉讓者，藥事法第83條第1項亦定
    有處罰明文。故行為人明知為禁藥即「甲基安非他命」而轉
    讓予他人者，除成立毒品危害防制條例第8條第2項之「轉讓
    第二級毒品罪」外，亦構成藥事法第83條第1項之「轉讓禁
    藥罪」。次按毒品危害防制條例第8條第2項轉讓第二級毒品
    罪之法定刑為「6月以上5年以下有期徒刑，得併科新臺幣70
    萬元以下罰金」，藥事法第83條第1項轉讓禁藥罪之法定刑
    為「7年以下有期徒刑，得併科新臺幣5,000萬元以下罰金」
    ，則轉讓甲基安非他命之行為，若無毒品危害防制條例第8
    條第6項及第9條第1項、第2項所定轉讓毒品達一定數量、成
    年人對未成年人犯轉讓毒品罪或明知為懷胎婦女而對之犯轉
    讓毒品罪等應予加重其刑之情形者，依重法優於輕法之法理
    ，即應優先適用藥事法第83條第1項之規定處斷（最高法院1
    09年度台上大字第1089號刑事裁定參照）。經查，被告乙○○
    就犯罪事實欄二、㈡所示轉讓予吳鈞甯數量不詳之甲基安非
    他命，無證據證明達行政院依毒品危害防制條例第8條第6項
    頒訂之「轉讓毒品加重其刑之數量標準」第2條第1項第2款
    規定之淨重10公克以上之數量，且吳鈞甯為成年人，故被告
    乙○○就犯罪事實欄二、㈡所示轉讓之甲基安非他命之行為，
    可認均係轉讓未達法定應加重其刑之一定數量甲基安非他命
    予成年人。
　㈢被告乙○○指示被告甲○○，於附表一編號27所示之時間、地點
    ，交付附表一編號27所示數量之甲基安非他命予附表一編號
    27所示之購毒者，並向附表一編號27所示之購毒者收取附表
    一編號27所示之交易金額之際，遭員警當場查獲，而未完成
    販賣行為，為未遂犯，則就其等就該次犯行（犯罪事實欄二
    、㈣所示犯行）應論販賣毒品未遂。
  ㈣核被告乙○○就犯罪事實欄一（即附表一編號1）所為，係犯修
    正前毒品危害防制條例第11條第1項之持有第一級毒品罪；
    就犯罪事實欄二、㈡（即附表一編號25）所為，係犯藥事法
    第83條第1項之轉讓禁藥罪；犯罪事實欄二、㈠、㈢所為，均
    係犯修正前毒品危害防制條例第4條第2項之販賣第二級毒品
    罪；就犯罪事實欄二、㈣（即附表一編號27）所為，係犯修
    正前毒品危害防制條例第4條第6項、第2項之販賣第二級毒
    品未遂罪。
　㈤核被告甲○○就犯罪事實欄二、㈠所為，均係犯修正前毒品危害
    防制條例第4條第2項之販賣第二級毒品罪；就犯罪事實欄二
    、㈣（即附表一編號27）所為，係犯修正前毒品危害防制條
    例第4條第6項、第2項之販賣第二級毒品未遂罪。
  ㈥被告乙○○就犯罪事實欄二、㈠、㈢、㈣販賣前持有第二級毒品甲
    基安非他命之低度行為，以及被告甲○○就犯罪事實欄二、㈠
    、㈣販賣前持有第二級毒品甲基安非他命之低度行為，均為
    販賣之高度行為吸收，均不另論罪。另被告乙○○就犯罪事實
    欄一、㈡（即附表一編號25）所示之犯行，雖持有禁藥甲基
    安非他命，然藥事法對於持有禁藥之行為並未設有處罰規定
    ，且持有與轉讓行為同為實質上一罪之階段行為，高度之轉
    讓行為既已依藥事法加以處罰，依法律適用完整性之法理，
    其低度持有行為，不能再行割裂適用毒品危害防制條例處罰
    ，亦不另論罪。
  ㈦被告乙○○、甲○○就犯罪事實欄二、㈠、㈣所示之犯行間，有犯
    意聯絡及行為分擔，均為共同正犯。
  ㈧被告乙○○就犯罪事實欄一及二、㈠至㈣所示之各次犯行，暨被
    告甲○○就犯罪事實欄二、㈠及㈣所示之各次犯行，均犯意各別
    ，行為互殊，皆應分論併罰。
　㈨刑之加重及減輕事由：
　1.累犯：
    被告乙○○前於96年間因詐欺案件，經臺灣臺中地方法院以97
    年度中簡字第1951號判決判處有期徒刑2月確定，於104 年1
    月30日易科罰金執行完畢一情，有本院被告前案紀錄表1 份
    附卷可參，其受有期徒刑之執行完畢後，5年以內故意再犯
    本件有期徒刑以上之各罪，固為累犯；惟被告前案係犯詐欺
    罪，係侵害財產法益，與被告本件所犯販賣第二級毒品罪、
    轉讓禁藥罪之犯罪類型、行為態樣、造成之社會法益侵害，
    顯然不同，爰參酌司法院釋字第775號解釋意旨，不予加重
    其刑。　　
　2.未遂犯：
　  被告乙○○、甲○○就犯罪事實欄二、㈣（即附表一編號27）所
    示之犯行，客觀上著手實施販賣第二級毒品構成要件行為而
    不遂，為未遂犯，爰依刑法第25條第2項規定減輕其刑。
　3.被告甲○○有毒品危害防制條例第17條第1項減輕之規定之適
    用：　
  ⑴按犯第4條至第8條、第10條或第11條之罪，供出毒品來源，
    因而查獲其他正犯或共犯者，減輕或免除其刑，毒品危害防
    制條例第17條第1項定有明文。
　⑵被告甲○○供出本案毒品來源為被告乙○○，且員警循線因而查
    獲被告乙○○等情，業經被告甲○○於警詢供述綦詳（見偵卷第
    52至65頁），並有桃園市政府警察局大溪分局109年6月29日
    溪警分刑字第OOOOOOOOOO號函暨檢附職務報告、110年1月6
    日溪警分刑字第OOOOOOOOOO號函暨檢附職務報告各1份附卷
    可憑（見原審卷第97至99、287至289頁），是依前述規定，
    被告甲○○就犯罪事實欄二㈠、㈣所為之各次犯行，均減輕其刑
    。
　4.被告乙○○就犯罪事實欄二、㈠至㈣及被告甲○○就犯罪事實欄二
    、㈠及㈣均有修正前毒品危害防制條例第17條第2項規定適用
    ：
　⑴按犯毒品危害防制條例第4條至第8條之罪於偵查及審判中均
    自白者，減輕其刑，修正前毒品危害防制條例第17條第2項
    定有明文。
　⑵被告乙○○就犯罪事實欄二、㈠、㈢、㈣所示之販賣第二級毒品犯
    行於偵查、原審及本院審理時均自白犯罪，暨及被告甲○○就
    犯罪事實欄二、㈠、㈣所示之販賣第二級毒品犯行，於偵查及
    原審審理中(其未於本院到庭)皆自白犯罪（見偵卷第23至38
    、52至65、172至174、176至178頁、原審卷第73至82、175
    、176、225至228、277至281、317頁、本院111年1月5日審
    判筆錄），是被告乙○○、甲○○所為前揭犯行，均應依上揭規
    定減輕其刑。
　⑶又按行為人轉讓同屬禁藥之第二級毒品甲基安非他命（未達
    法定應加重其刑之一定數量），依重法優於輕法之原則，擇
    較重之藥事法第83條第1項轉讓禁藥罪論處，如行為人於偵
    查及歷次審判中均自白，仍應適用毒品危害防制條例第17條
    第2項規定減輕其刑（最高法院刑事大法庭109年度台上大字
    第4243號裁定意旨參照）。故被告乙○○於偵查、原審及本院
    審理時既均自白如犯罪事實欄二、㈡所示轉讓禁藥犯行，已
    如前述，自均應依修正前毒品危害防制條例第17條第2項規
    定減輕其刑。
　⑷被告乙○○就犯罪事實欄二、㈣所示之犯行，另被告甲○○就犯罪
    事實欄二、㈠及㈣所示之犯行，均應依法遞減之。
  5.本件無刑法第59條規定之適用：
　⑴按刑法第59條之酌量減輕其刑，必須犯罪另有特殊之原因與
    環境等在客觀上足以引起一般同情，認為即予宣告法定低度
    刑期猶嫌過重者，始有其適用，至行為人之犯罪動機為何，
    犯罪所得之多寡及其主觀惡性、情節是否與長期、大量販賣
    毒品之毒販有別等，僅屬得於法定刑內審酌量刑之標準，不
    得據為酌量減輕之理由（最高法院97年度台上字第352號判
    決意旨參照）。又所謂法定最低度刑，固包括法定最低本刑
    ；惟遇有其他法定減輕之事由者，則應係指適用其他法定減
    輕事由減輕其刑後之最低度刑而言。倘被告別有法定減輕事
    由者，應先適用法定減輕事由減輕其刑後，猶認其犯罪之情
    狀顯可憫恕，即使科以該減輕後之最低度刑仍嫌過重者，始
    得適用刑法第59條規定酌量減輕其刑，此觀同法第60條：「
    依法律加重或減輕者，仍得依前條之規定酌量減輕其刑」意
    旨自明。而犯罪情狀是否顯可憫恕而酌量減輕其刑之認定，
    亦屬事實審法院得依職權審認、裁量之事項（最高法院105
    年度台上字第346號判決意旨參照）。
  ⑵被告乙○○、甲○○明知毒品具有成癮性及危險性，戕害人體身
    心健康甚鉅，且被告乙○○前已有違反毒品危害防制條例（販
    賣第二級毒品未遂）之前科，有本院被告前案紀錄表附卷可
    參，被告乙○○仍持有第一級毒品，又伺機轉讓禁藥甲基安非
    他命及販賣第二級毒品，復與被告甲○○販賣第二級毒品予附
    表一編號2至24、27所示之購毒者，殘害自己健康之外，更
    意圖擴大毒品之流通範圍，對社會風氣及治安不無造成危害
    之虞，客觀上無何情堪憫恕或特別之處，況毒品於國內流通
    日益氾濫，對社會危害之深且廣，此眾所週知，苟於法定刑
    度之外，動輒適用刑法第59條規定減輕其刑，更不符禁絕毒
    品來源，使國民遠離毒害之刑事政策，又被告乙○○就犯罪事
    實欄二、㈠、㈢、㈣所示之犯行，以及被告甲○○就犯罪事實欄
    二、㈠、㈣所示之犯行，各自分別已依毒品危害防制條例第17
    條第1項、第2項及刑法第25條第2項規定予以減輕，經此減
    輕其刑，客觀上亦再無量處減輕後之最低刑度猶嫌過重而情
    堪憫恕之情形，實難認有何特殊原因或堅強事由，在客觀上
    足以引起一般同情而顯可憫恕，自無從適用該條規定酌減其
    刑。是被告乙○○、甲○○之辯護人，均執此請求減輕其刑，均
    屬無據，皆不足採。
三、撤銷改判即附表一編號25所示被告乙○○之犯罪事實欄二、㈡
    轉讓禁藥部分，暨被告乙○○(如附表一編號2至24、26、27)
    、被告甲○○(如附表一編號2至24、27)定執行刑部分之理由
    ，及附表一編號25所示轉讓禁藥部分之科刑審酌事項：
  ㈠原判決就前開部分據以論罪科刑，固非無見。惟：1.原判決
    以該部分適用藥事法而無法割裂是用毒品危害防制條例自白
    減刑規定而未審酌被告就此部分所示之轉讓禁藥於偵審歷次
    均自白坦承犯行之事實，致未能依修正前毒品危害防制條例
    第17條第2項減輕其刑，即有未洽。2.按依法律之具體規定
    ，法院應在其範圍選擇為適當之裁判者，為外部性界限；而
    法院為裁判時，應考量法律之目的，及法律秩序之理念所在
    者，為內部性界限；法院為裁判時，二者均不得有所踰越；
    在數罪併罰，有二裁判以上，定其應執行之刑時，固屬於法
    院自由裁量之事項，然仍應受前揭外部性界限及內部性界限
    之拘束（最高法院94年度台非字第233號判決意旨參照）；
    被告乙○○、甲○○販賣第二級毒品各25次、24次，次數固多，
    然被告乙○○、甲○○如附表一編號2至24、27所示共同販賣第
    二級毒品共24次之對象為同一人竇建中，被告乙○○另如附表
    一編號26所示單獨販賣第二級毒品1次予吳鈞甯；而原判決
    就被告乙○○如附表一編號2至24、26、27之販賣第二級毒品
    部分定執行有期徒刑15年，就被告甲○○如附表一編號2至24
    、27之販賣第二級毒品部分定執行有期徒刑7年，並未充分
    考慮被告甲○○販賣第二級毒品共24次之對象僅1人，被告乙○
    ○販賣第二級毒品為2人，與一般販賣次數眾多之毒販對多數
    對象販售毒品所致危害並不相同，不宜為同等評價；原判決
    就被告乙○○、甲○○販賣第二級毒品之定執行刑顯然過重，有
    違罪刑相當原則及比例原則，即有不當。被告乙○○就轉讓禁
    藥部分犯行上訴主張其偵審歷次均自白犯行，應適用修正前
    毒品危害防制條例第17條第2項規定減輕其刑，暨被告乙○○
    、甲○○2人上訴主張原判決定執行刑過重，均有理由，自應
    由本院就原判決前開部分予以撤銷改判。
　㈡附表一編號25所示轉讓禁藥部分之科刑審酌事項：
　　爰審酌被告乙○○之素行(見本院被告前案紀錄表)，其轉讓第
    二級毒品助長施用毒品之惡習，戕害國民身心健康，影響社
    會治安，惟念其於原審及本院審理時已就全部犯行坦認不諱
    ，及此部分所示轉讓1次之甲基安非他命數量不多、犯罪之
    動機、目的係一時圖便、手段，暨自述國小畢業、未婚、業
    店員、月薪新臺幣(下同)2至3萬元，家境不佳等家庭生活、
    經濟狀況(見本院卷第323頁)一切情狀，就被告此部分犯行
    量處如附表一編號25即本院主文欄第2項所示之刑。
四、維持原判決即附表一編號1至24、26、27所示即關於被告乙○
    ○之犯罪事實欄一及犯罪事實欄二㈠、㈢、㈣；被告甲○○之犯罪
    事實欄二、㈠、㈣犯行部分及駁回上訴之理由：　
　㈠本院就此部分綜合調查證據結果，認原審以被告乙○○、甲○○
    之犯罪事證明確，據以論罪科刑，並審酌被告乙○○、甲○○均
    明知毒品具有成癮性、濫用性，非但足以殘害人體之身心健
    康，且多有施用致死之案例，並助長社會不良風氣，而易滋
    生相關犯罪問題，均為國家嚴格查緝之違禁物，被告乙○○竟
    持有第一級毒品海洛因，且單獨或與被告甲○○共同為販賣第
    二級毒品甲基安非他命，供他人施用，不僅戕害他人身體健
    康，更助長毒品氾濫，足令購毒及施用者沉迷於毒癮而無法
    自拔，重者甚因購毒及施用者缺錢買毒而引發各式犯罪，不
    僅助長施用毒品之惡習，且危害國民身心健康及社會風氣，
    另對於治安亦有負面影響，本應嚴懲。惟念被告乙○○、甲○○
    犯後始終坦承犯行，尚見悔悟之心，態度尚佳；及考量被告
    乙○○持有第一級毒品、轉讓禁藥之數量，以及其單獨或與被
    告甲○○販賣第二級毒品之次數、數量、金額、對象；兼衡其
    等之犯罪動機、目的、分工、各自家庭經濟狀況、被告乙○○
    、甲○○分別高職肄業、國中畢業之智識程度等一切情狀，就
    被告乙○○部分，分別量處如附表一編號1至24、26、27「原
    判決主文」欄所示之刑，並就附表一編號1所示之刑併諭知
    易科罰金之折算標準，及附表一編號2至24、26至27所示之
    刑；就被告甲○○部分，分別量處如附表一編號2至24、27「
    原判決主文」欄所示之刑；復就沒收說明：1.扣案如附表二
    編號1至3所示之毒品共9包，經送鑑驗後，均含有第一級毒
    品海洛因成分，有法務部調查局濫用藥物實驗室108年9月4
    日調科壹字號第00000000000 號鑑定書在卷為憑（見偵卷第
    264頁），依毒品危害防制條例第18條第1項前段之規定，均
    沒收銷燬之；又盛裝前開第一級毒品之包裝袋共9個，各因
    沾附有該盛裝之毒品而難以完全析離，自應整體視為查獲之
    毒品，併均依毒品危害防制條例第18條第1項前段規定宣告
    沒收銷燬。至因鑑驗用罄之海洛因部分，既已滅失，無庸另
    為沒收銷燬之諭知；2.扣案如附表二編號5至6、8、15所示
    之毒品共23包，經送鑑驗後，均含有第二級毒品甲基安非他
    命成分，有內政部警政署刑事警察局108年9月刑鑑字第OOOO
    OOOOOO號鑑定書、台灣檢驗科技股份有限公司濫用藥物驗室
    108年7月23日濫用藥物檢驗報告（報告編號UL/2019/000000
    00）各1份附卷可佐（見偵卷第284、285、317頁），依毒品
    危害防制條例第18條第1項前段之規定，均沒收銷燬之；又
    盛裝前開第二級毒品之包裝袋共23個，各因沾附有該盛裝之
    毒品而難以完全析離，自應整體視為查獲之毒品，併均依毒
    品危害防制條例第18條第1項前段規定宣告沒收銷燬；至因
    鑑驗用罄之甲基安非他命部分，既已滅失，無庸另為沒收銷
    燬之諭知；3.扣案如附表二編號11、12所示之物，為被告乙
    ○○所有，供販賣第二級毒品預備分裝之用，業據被告乙○○於
    原審時供稱明確（見原審卷第79、80頁），依刑法第38條第
    2項規定均宣告沒收；4.扣案如附表二編號14所示之行動電
    話，為被告乙○○所有，用以聯絡本案各次販賣第二級毒品交
    易事宜使用一事，業據被告乙○○供述明稱（見原審卷第80頁
    ），應依毒品危害防制條例第19條第1項之規定宣告沒收；5
    .至扣案如附表二編號4、7、9至10、13所示之物，雖為被告
    乙○○所有，然檢察官未能舉證證明與本案各次犯行有關，均
    不另為沒收之諭知；6.犯罪所得：犯罪所得，屬於犯罪行為
    人者，沒收之；於全部或一部不能沒收或不宜執行沒收時，
    追徵其價額，刑法第38條之1第1項前段、第3項分別定有明
    文；按沒收係以犯罪為原因而對於物之所有人剝奪其所有權
    ，將其強制收歸國有之處分，其重點在於犯罪行為人及第三
    人所受不法利得之剝奪，故實際上並無利得者自不生剝奪財
    產權之問題。參諸民事法上多數利得人不當得利之返還，並
    無連帶負責之適用，因此，即令二人以上共同犯罪，關於犯
    罪所得之沒收、追繳或追徵，亦應各按其實際利得數額負責
    ，並非須負連帶責任，此與犯罪所得之追繳發還被害人，重
    在填補損害而應負連帶返還之責任（司法院院字第2024號解
    釋意旨參照），以及以犯罪所得作為犯罪構成（加重）要件
    類型者，基於共同正犯應對犯罪之全部事實負責，則就所得
    財物應合併計算之情形，均有不同；最高法院往昔採連帶沒
    收共同正犯犯罪所得之相關見解，業經最高法院104年度第1
    3次刑事庭會議決議不再供參考，並改採應就各人實際分受
    所得之數為沒收；另倘共同正犯各成員對於不法利得享有共
    同處分權限時，則應負共同沒收之責（最高法院104年度台
    上字第3937號判決意旨參照）；被告乙○○、甲○○就犯罪事實
    欄二、㈠所示之各次販賣第二級毒品犯行所得之金額共計11,
    500元（計算式：500元×23次＝11,500元），由被告甲○○收取
    後，全數交由被告乙○○一情，業據被告乙○○於警詢、偵查及
    原審時供稱明確（見偵卷第25、26、173頁；原審卷第74至7
    8頁），並與被告甲○○於原審時供稱相符（見原審卷第281、
    282頁），亦有證人竇建中於警詢及偵查時之證述可佐（見
    偵卷第74至84、365至369頁）；另被告乙○○就犯罪事實欄二
    、㈢所示之販賣第二級毒品犯行所得之金額為1,000元，業據
    被告乙○○於原審時供述在卷（見原審卷第78頁），並有證人
    吳鈞甯於警詢及偵查中之證述可證（見偵卷第92、222 頁）
    ，足認上開毒品交易之犯罪所得共計12,500元（計算式：11
    ,500元＋1,000 元＝12,500元），均歸被告乙○○所有，並未扣
    案，應依刑法第38條之1第1項前段、第3項規定宣告沒收，
    並於全部或一部不能沒收或不宜執行沒收時，追徵其價額。
　㈡經核原判決就此部分認事用法均無違誤，各罪量刑亦屬妥適(
    執行刑除外，詳前述)。被告乙○○、甲○○上訴此部分以原判
    決量刑太重為由，指摘原判決不當。惟按量刑輕重，係屬事
    實審法院得依職權自由裁量之事項，苟其量刑已以行為人之
    責任為基礎，並斟酌刑法第57條各款所列情狀，而未逾越法
    定刑度或有濫用權限情事，即不得任意指為違法，最高法院
    75年台上字第7033號判例意旨可資參照。此部分經原判決逐
    一剖析，並就卷內證據資料參互審酌，認定被告乙○○確有犯
    罪事實欄一所示之持有第一級毒品犯行、犯罪事實欄二㈠、㈢
    、㈣所示之販賣第二級毒品既遂、未遂犯行及被告甲○○確有
    犯罪事實欄二㈠、㈣所示之販賣第二級毒品既遂、未遂犯行，
    被告乙○○所為犯罪事實欄二㈠、㈢、㈣部分有修正前毒品危害
    防制條例第17條第2項規定之適用，被告甲○○就犯罪事實欄
    二㈠、㈣部分有修正前毒品危害防制條例第17條第1項、第2項
    規定之適用，均減輕其刑，況被告乙○○為累犯，但因本案之
    犯罪類型、罪質與前案迥異而認不宜加重其刑，亦均無刑法
    第59條情輕法重而顯堪憫恕得酌減其刑規定之適用，原審已
    審酌刑法第57條各項事由，在適法範圍內行使其量刑之裁量
    權，核無違法或不當之情形，業經本院詳述如前，原判決之
    量刑，於法並無不當。是被告乙○○、甲○○就此部分上訴徒執
    前詞主張原判決各罪量刑太重，均無理由，皆應予駁回。
五、定執行刑(就被告2人販賣第二級毒品部分)：
　　被告乙○○如附表一編號2至24、27所示24次共同販賣第二級
    毒品部分及如附表一編號26所示1次販賣第二級毒品部分共2
    5罪，販賣毒品之對象為2人；另被告甲○○如附表一編號2至2
    4、27所示24次共同販賣第二級毒品部分共24罪，販賣毒品
    對象僅1人；爰分別就被告乙○○、甲○○定應執行刑各如主文
    第4、5項所示。
六、被告甲○○經合法傳喚，無正當理由不到庭，本院認本件係應
    罰金之案件，爰不待其陳述逕行判決。
據上論斷，應依刑事訴訟法第371條、第368條、第369條第1項前
段、第364條、第299條第1項前段，藥事法第83條第1項，修正前
毒品危害防制條例第17條第2項，刑法第2條第1項前段、第11條
、第51條第5款，判決如主文。
本案經檢察官劉玉書提起公訴，檢察官黃騰耀到庭執行職務。
中　　華　　民　　國　　111 　年　　1 　　月　　19　　日
                  刑事第十七庭  審判長法　官  鄭水銓
                                      法　官  姜麗君 
                                      法　官  黃雅芬
以上正本證明與原本無異。
如不服本判決，應於收受送達後20日內向本院提出上訴書狀，其
未敘述上訴之理由者並得於提起上訴後20日內向本院補提理由書
（均須按他造當事人之人數附繕本）「切勿逕送上級法院」。
持有第一級毒品部分不得上訴。
                                      書記官  鄭雅云
中　　華　　民　　國　　111 　年　　1 　　月　　19　　日
附錄：本案論罪科刑法條全文　　　　　　　　　　　　　　　
修正前毒品危害防制條例第4條：
製造、運輸、販賣第一級毒品者，處死刑或無期徒刑；處無期徒
刑者，得併科新臺幣2千萬元以下罰金。
製造、運輸、販賣第二級毒品者，處無期徒刑或7年以上有期徒
刑，得併科新臺幣1千萬元以下罰金。
製造、運輸、販賣第三級毒品者，處7年以上有期徒刑，得併科
新臺幣7百萬元以下罰金。
製造、運輸、販賣第四級毒品者，處5年以上12年以下有期徒刑
，得併科新臺幣3百萬元以下罰金。
製造、運輸、販賣專供製造或施用毒品之器具者，處1年以上7 
年以下有期徒刑，得併科新臺幣1百萬元以下罰金。

犯修正前毒品危害防制條例第11條：
持有第一級毒品者，處3年以下有期徒刑、拘役或新臺幣5萬元以
下罰金。
持有第二級毒品者，處2年以下有期徒刑、拘役或新臺幣3萬元以
下罰金。
持有第一級毒品純質淨重10公克以上者，處1年以上7年以下有期
徒刑，得併科新臺幣100萬元以下罰金。
持有第二級毒品純質淨重20公克以上者，處6月以上5年以下有期
徒刑，得併科新臺幣70萬元以下罰金。
持有第三級毒品純質淨重20公克以上者，處3年以下有期徒刑，
得併科新臺幣30萬元以下罰金。
持有第四級毒品純質淨重20公克以上者，處1年以下有期徒刑，
得併科新臺幣10萬元以下罰金。
持有專供製造或施用第一級、第二級毒品之器具者，處1年以下
有期徒刑、拘役或新臺幣1萬元以下罰金。

藥事法第83條：
明知為偽藥或禁藥，而販賣、供應、調劑、運送、寄藏、牙保、
轉讓或意圖販賣而陳列者，處7 年以下有期徒刑，得併科新臺幣
5 千萬元以下罰金。
犯前項之罪，因而致人於死者，處7 年以上有期徒刑，得併科新
臺幣1 億元以下罰金；致重傷者，處3 年以上12年以下有期徒刑
，得併科新臺幣7千5百萬元以下罰金。
因過失犯第一項之罪者，處2 年以下有期徒刑、拘役或科新臺幣
5百萬元以下罰金。
第一項之未遂犯罰之。　
附表一
編號 被告即 共犯 購毒者（受讓者） 犯罪型態 犯罪時間(民國) 犯罪地點 交易、轉讓或持有毒品數量 交易價格（轉讓毒品價值）（單位：新臺幣）    原判決主文 本院主文      1 （起訴書犯罪事實一）  乙○○   -- 持有 108年7月2日晚間某時許起，在桃園市○○市○○區○○路0000號4樓居所內 海洛因9包      -- 乙○○持有第一級毒品，處有期徒刑參月，如易科罰金，以新臺幣壹仟元折算壹日。       2 （起訴書附表編號1） 乙○○ 甲○○ 竇建中 販賣 108年1月22日晚間8時53分許，在桃園市○○區○○路○段○○巷0弄0 ○0○0號前 安非他命1包    500元 乙○○共同販賣第二級毒品，處有期徒刑參年柒月。 甲○○共同販賣第二級毒品，處有期徒刑壹年拾月。       3 （起訴書附表編號2） 乙○○ 甲○○ 竇建中 販賣 108年1月25日上午10時34分許，在桃園市○○區○○路○段○○巷0弄0 ○0○0號前 安非他命1包    500元 乙○○共同販賣第二級毒品，處有期徒刑參年柒月。 甲○○共同販賣第二級毒品，處有期徒刑壹年拾月。       4 （起訴書附表編號3） 乙○○ 甲○○ 竇建中 販賣 108年1月28日上午11時18分許，在桃園市○○區○○路○段○○巷0弄0 ○0○0號前 安非他命1包    500元 乙○○共同販賣第二級毒品，處有期徒刑參年柒月。 甲○○共同販賣第二級毒品，處有期徒刑壹年拾月。       5 （起訴書附表編號4） 乙○○ 甲○○ 竇建中 販賣 108年1月31日晚間8時26分許，在桃園市○○區○○路○段○○巷0弄0 ○0○0號前 安非他命2包    500元 乙○○共同販賣第二級毒品，處有期徒刑參年柒月。 甲○○共同販賣第二級毒品，處有期徒刑壹年拾月。       6 （起訴書附表編號5） 乙○○ 甲○○ 竇建中 販賣 108年2月6日下午3 時42分許，在桃園市○○區○○路○段○○巷0弄0○0○0號前 安非他命2包    500元 乙○○共同販賣第二級毒品，處有期徒刑參年柒月。 甲○○共同販賣第二級毒品，處有期徒刑壹年拾月。        7 （起訴書附表編號6） 乙○○ 甲○○ 竇建中 販賣 108年2月11日下午4時2分許，在桃園市○○區○○路○段○○巷0弄0○0○0號前 安非他命1包    500元 乙○○共同販賣第二級毒品，處有期徒刑參年柒月。 甲○○共同販賣第二級毒品，處有期徒刑壹年拾月。       8 （起訴書附表編號7） 乙○○ 甲○○ 竇建中 販賣 108年2月14日下午5時2分許，在桃園市○○區○○路○段○○巷0弄0○0○0號前 安非他命1包    500元 乙○○共同販賣第二級毒品，處有期徒刑參年柒月。 甲○○共同販賣第二級毒品，處有期徒刑壹年拾月。       9 （起訴書附表編號8） 乙○○ 甲○○ 竇建中 販賣 108年2月15日上午11時54分許，在桃園市○○區○○路○段○○巷0弄0 ○0○0號前 安非他命1包    500元 乙○○共同販賣第二級毒品，處有期徒刑參年柒月。 甲○○共同販賣第二級毒品，處有期徒刑壹年拾月。        10 （起訴書附表編號9） 乙○○ 甲○○ 竇建中 販賣 108年2月20日上午10時19分許，在桃園市○○區○○路○段○○巷0弄0 ○0○0號前 安非他命1包    500元 乙○○共同販賣第二級毒品，處有期徒刑參年柒月。 甲○○共同販賣第二級毒品，處有期徒刑壹年拾月。        11 （起訴書附表編號10） 乙○○ 甲○○ 竇建中 販賣 108年2月22日中午12時1分許，在桃園市○○區○○路○段○○巷0弄0 ○0○0號前 安非他命1包    500元 乙○○共同販賣第二級毒品，處有期徒刑參年柒月。 甲○○共同販賣第二級毒品，處有期徒刑壹年拾月。       12 （起訴書附表編號11） 乙○○ 甲○○ 竇建中 販賣 108年3月1日上午11時3分許，在桃園市○○區○○路○段○○巷0弄0○0○0號前 安非他命1包    500元 乙○○共同販賣第二級毒品，處有期徒刑參年柒月。 甲○○共同販賣第二級毒品，處有期徒刑壹年拾月。       13 （起訴書附表編號12） 乙○○ 甲○○ 竇建中 販賣 108年3月10日晚間8時34分許，在桃園市○○區○○路○段○○巷0弄0 ○0○0號前 安非他命1包    500元 乙○○共同販賣第二級毒品，處有期徒刑參年柒月。 甲○○共同販賣第二級毒品，處有期徒刑壹年拾月。       14 （起訴書附表編號13） 乙○○ 甲○○ 竇建中 販賣 108年3月25日上午11時52分許，在桃園市○○區○○路○段○○巷0弄0 ○0○0號前 安非他命1包    500元 乙○○共同販賣第二級毒品，處有期徒刑參年柒月。 甲○○共同販賣第二級毒品，處有期徒刑壹年拾月。       15 （起訴書附表編號14） 乙○○ 甲○○ 竇建中 販賣 108年3月31日晚間7時36分許，在桃園市○○區○○路○段○○巷0弄0 ○0○0號前 安非他命1包    500元 乙○○共同販賣第二級毒品，處有期徒刑參年柒月。 甲○○共同販賣第二級毒品，處有期徒刑壹年拾月。       16 （起訴書附表編號15） 乙○○ 甲○○ 竇建中 販賣 108年4月2日中午12時30分許，在桃園市○○區○○路○段○○巷0弄0 ○0○0號前 安非他命1包    500元 乙○○共同販賣第二級毒品，處有期徒刑參年柒月。 甲○○共同販賣第二級毒品，處有期徒刑壹年拾月。       17 （起訴書附表編號16） 乙○○ 甲○○ 竇建中 販賣 108年4月6日下午2 時4分許，在桃園市○○區○○路○段○○巷0弄0○0○0 號前 安非他命1包    500元 乙○○共同販賣第二級毒品，處有期徒刑參年柒月。 甲○○共同販賣第二級毒品，處有期徒刑壹年拾月。       18 （起訴書附表編號17） 乙○○ 甲○○ 竇建中 販賣 108年4月10日上午10時33分許，在桃園市○○區○○路○段○○巷0弄0 ○0○0號前 安非他命1包    500元 乙○○共同販賣第二級毒品，處有期徒刑參年柒月。 甲○○共同販賣第二級毒品，處有期徒刑壹年拾月。       19 （起訴書附表編號18） 乙○○ 甲○○ 竇建中 販賣 108年4月15日中午12時4分許，在桃園市○○區○○路○段○○巷0弄0 ○0○0號前 安非他命1包    500元 乙○○共同販賣第二級毒品，處有期徒刑參年柒月。 甲○○共同販賣第二級毒品，處有期徒刑壹年拾月。       20 （起訴書附表編號19） 乙○○ 甲○○ 竇建中 販賣 108年4月16日下午4時29分許，在桃園市○○區○○路○段○○巷0弄0 ○0○0號前 安非他命1包    500元 乙○○共同販賣第二級毒品，處有期徒刑參年柒月。 甲○○共同販賣第二級毒品，處有期徒刑壹年拾月。       21 （起訴書附表編號20） 乙○○ 甲○○ 竇建中 販賣 108年4月19日下午4時58分許，在桃園市○○區○○路○段○○巷0弄0 ○0○0號前 安非他命1包    500元 乙○○共同販賣第二級毒品，處有期徒刑參年柒月。 甲○○共同販賣第二級毒品，處有期徒刑壹年拾月。       22 （起訴書附表編號21） 乙○○ 甲○○ 竇建中 販賣 108年4月24日晚間7時23分許，在桃園市○○區○○路○段○○巷0弄0 ○0○0號前 安非他命1包    500元 乙○○共同販賣第二級毒品，處有期徒刑參年柒月。 甲○○共同販賣第二級毒品，處有期徒刑壹年拾月。       23 （起訴書附表編號22） 乙○○ 甲○○ 竇建中 販賣 108年4月30日上午10時53分許，在桃園市○○區○○路○段○○巷0弄0 ○0○0號前 安非他命1包    500元 乙○○共同販賣第二級毒品，處有期徒刑參年柒月。 甲○○共同販賣第二級毒品，處有期徒刑壹年拾月。       24 （起訴書附表編號23） 乙○○ 甲○○ 竇建中 販賣 108年5月1日晚間11時26分許，在桃園市○○區○○路○段○○巷0弄0 ○0○0號前 安非他命1包    500元 乙○○共同販賣第二級毒品，處有期徒刑參年柒月。 甲○○共同販賣第二級毒品，處有期徒刑壹年拾月。       25 （起訴書附表編號24） 乙○○ 吳鈞甯 轉讓 108年6月下旬下午3時至5時許間，在桃園市○○區○○路0000號4樓 安非他命1包      無  乙○○明知為禁藥而轉讓，處有期徒刑貳月。      26 （起訴書附表編號25） 乙○○ 吳鈞甯 販賣 108年7月1日下午4 時許，在桃園市○○區○○路0000號4樓 安非他命1包    1000元 乙○○販賣第二級毒品，處有期徒刑參年柒月。       27 （起訴書附表編號26） 乙○○ 甲○○ 竇建中 販賣 108年7月4日下午3 時45分許，在桃園市○○區○○路0000號前 安非他命1包    500元 乙○○共同販賣第二級毒品，未遂，處有期徒刑壹年拾月。 甲○○共同販賣第二級毒品，未遂，處有期徒刑壹年。  
附表二
編號 扣案物品名稱及數量         鑑定結果               備註  1 粉塊狀檢品3包（含包裝袋3個） （原編號1至3)經檢驗均含第一級第6 項毒品海洛因成分，合計淨重7.57公克（驗餘淨重7.53公克，空包裝總重1.68公克），純度71.99%純質淨重5.45公克。 1.即桃園市政府警察局大溪分局扣押物品目錄表第1列所示品名（見偵卷第104頁） 2.法務部調查局濫用藥物實驗室108年9月4 日調科壹字號第00000000000號鑑定書（見偵卷第264頁） 3.依毒品危害防制條例第18條第1項前段之規定，均沒收銷燬。  2 米白色粉末檢品4包（含包裝袋4個） （原編號4至7)經檢驗均含第一級第6項毒品海洛因成分，合計淨重1.68公克（驗餘淨重1.66公克，空包裝總重0.96公克），純度50.39%，純質淨重0.85公克。 1.即桃園市政府警察局大溪分局扣押物品目錄表第1列所示品名（見偵卷第104頁） 2.法務部調查局濫用藥物實驗室108年9月4 日調科壹字號第00000000000號鑑定書（見偵卷第264頁） 3.依毒品危害防制條例第18條第1項前段之規定，均沒收銷燬。  3 米黃色粉末檢品2包（含包裝袋2 個） （原編號8.9)經檢驗均含第一級第6 項毒品海洛因成分，合計淨重0.11公克（驗餘淨重0.11公克，空包裝總重0.48公克）。 1.即桃園市政府警察局大溪分局扣押物品目錄表第1列所示品名（見偵卷第104頁） 2.法務部調查局濫用藥物實驗室108年9月4 日調科壹字號第00000000000號鑑定書（見偵卷第264頁） 3.依毒品危害防制條例第18條第1項前段之規定，均沒收銷燬。  4 海洛因殘渣袋3個          ---------- 1.桃園市政府警察局大溪分局扣押物品目錄表第2列所示品名（見偵卷第104頁） 2.與本案無關，不予宣告沒收。  5 白色晶體19包（含包裝第19個） 1.編號1至4、6、8至18、21至23 2.驗前總毛重87.93公克( 包裝總重6.99公克) ，驗前總淨重約80.94 公克。 3.檢出第二級毒品甲基安非他命( Methamphetamine)成分，純度約98%。 4.推估編號1至4、6、8至18、21至23，均含甲基安非他命之驗前總純質淨重約79.32 公克。 1.即桃園市政府警察局大溪分局扣押物品目錄表第3列所示品名（見偵卷第104頁） 2.內政部警政署刑事警察局108年9月4日刑鑑字第OOOOOOOOOO號鑑定書（見偵卷第284頁） 3.依毒品危害防制條例第18條第1項前段之規定，均沒收銷燬。  6 淡黃色潮濕晶體1包（含包裝袋1個） 1.編號5 2.驗前毛重13.96 公克( 包裝重約0.76公克），驗前淨重約13.20 公克。 3.檢出第二級毒品甲基安非他命( Methamphetamine)成分，純度約94% ，驗前純質淨重約12.40公克。 1.即桃園市政府警察局大溪分局扣押物品目錄表第3列所示品名（見偵卷第104頁） 2.內政部警政署刑事警察局108年9月4日刑鑑字第OOOOOOOOOO號鑑定書（見偵卷第284、285頁） 3.依毒品危害防制條例第18條第1項前段之規定，沒收銷燬。  7 米黃色晶體1包（含包裝袋1個） 1.編號7 2.驗前毛重4.68公克（包裝重約0.49公克），驗前淨重約4.19公克。 3.未檢出第二級毒品甲基安非他命( Methamphetamine)成分。 1.即桃園市政府警察局大溪分局扣押物品目錄表第3列所示品名（見偵卷第104頁） 2.內政部警政署刑事警察局108年9月4日刑鑑字第OOOOOOOOOO號鑑定書（見偵卷第285頁） 3.與本案無關，不予宣告沒收。  8 米黃色潮濕晶體2包（含包裝袋2個） 1.編號19至20 2.驗前總毛重1.31公克（包裝總重約0.46公克），驗前總淨重約0.85公克。 3.檢出第二級毒品甲基安非他命( Methamphetamine)成分，純度約53%。 4.推估編號19至20，均含甲基安非他命之驗前總純質淨重約0.45公克。 1.即桃園市政府警察局大溪分局扣押物品目錄表第3列所示品名（見偵卷第104頁） 2.內政部警政署刑事警察局108年9月4日刑鑑字第OOOOOOOOOO號鑑定書（見偵卷第285頁） 3.依毒品危害防制條例第18條第1項前段之規定，均沒收銷燬。  9 安非他命吸食器2組  1.即桃園市政府警察局大溪分局扣押物品目錄表第4列所示品名（見偵卷第104頁） 2.與本案無關，不予宣告沒收。  10 吸管5支  1.即桃園市政府警察局大溪分局扣押物品目錄表第5列所示品名（見偵卷第104頁） 2.與本案無關，不予宣告沒收。  11 分裝袋166個  1.即桃園市政府警察局大溪分局扣押物品目錄表第6列所示品名（見偵卷第104頁） 2.為被告所有，供本案轉讓及販賣第二級毒品預備分裝之用。 3.依刑法第38條第2項之規定，均宣告沒收。  12 電子秤2臺  1.即桃園市政府警察局大溪分局扣押物品目錄表第7列所示品名（見偵卷第104頁） 2.為被告所有，供本案轉讓及販賣第二級毒品分裝之用。 3.依刑法第38條第2項之規定，均宣告沒收。  13 現金新臺幣23,900元  1.即桃園市政府警察局大溪分局扣押物品目錄表第8列所示品名（見偵卷第104頁） 2. 與本案無關，不予宣告沒收。  14 SAMSUNG行動電話1支（ IMEI碼：000000000000000000、000000000000000000）  1.即桃園市政府警察局大溪分局扣押物品目錄表第9列所示品名（見偵卷第104頁） 2.為被告所有，用以本案聯絡販賣第二級毒品交易事宜使用。 3.依毒品危害防制條例第19條第1項規定，宣告沒收。 15 透明結晶1包（含包裝袋1個） 1.含袋毛重0.31公克，淨重0.1351公克，因鑑驗取用0.0024公克。 2.檢出第二級毒品甲基安非他命(Methamphetamine)成分。 1.即桃園市政府警察局大溪分局扣押物品目錄表所示品名（見偵卷第112頁） 2.台灣檢驗科技股份有限公司濫用藥物實驗室108年7月23日濫用藥物檢驗報告（報告編號UL/2019/00000000）（見偵卷第317頁） 3.依毒品危害防制條例第18條第1項前段之規定，沒收銷燬。